# 请教陈版主：关于预付转固定资产

提问人：jinglin 时间：2017-02-23 21:33:01
陈版，你好。请问下，a公司预付b公司设备款 50 万，合同价 80 万。设备陆续到货，组装，期间一直在调试，两年后该资产可正常使用，现b公司已被吊销，尾款未付且未开发票，a公司账面挂预付 50 万，现在调整预付至固定资产应按 50 万还是合同价 80 万入账？？

回答人：chenyiwei
目前已达到预定可使用状态，满足转固条件的部分，其原合同金额多大？后续调试是否会受到B公司注销事件的影响？日后预计还需支付多少金额？

提问人：daihongyancpa 时间：2017-02-24 07:48:25
陈版主注意身体呀，这么晚还在回答问题！您的精神真的太可嘉了，可否从您的单位抽一两个人帮您管理板块呢？

回答人：chenyiwei
谢谢关心！这是我私人的账号，由公司派员管理不恰当吧。

提问人：jinglin 时间：2017-02-24 10:17:37
原合同包括设计费，制造费合计 80 万，全部已调试可使用，尾款已确定不用支付且无发票，若后续需要调试费用企业自行承担，这样账务需要如何处理呢？需要企业提供什么相关资料？谢谢陈老师。

回答人：chenyiwei
建议两条线处理。固定资产仍按原合同价入账（ 80 万）并将尚未支付的部分暂估为负债；到日后确定付款义务已经完全解除后，再将无需支付的负债转入营业外收入。